JOSHUA **ZEGA**

Mahasiswa

Griya Serpong, Kademangan, Setu, Tangerang Selatan, Banten

Q 0851 5774 6062 | **☑** jn_zega@outlook.com | **@** www.jnzega.com

Profil

Lulusan Sekolah Menengah Kejuruan yang sedang menempuh pendidikan S1 Informatika di Universitas Pembangunan Jaya. Belum memiliki banyak pengalaman bekerja, tetapi yakin dan dapat menyesuaikan diri di lingkungan dengan tanggung jawab, komunikatif, dan belajar hal baru.

Pengalaman

 Magang Administrasi Program Studi Informatika Feb 2023 - Jun 2023

Mengatur data administrasi program studi informatika UPJ & membuat sharepoints untuk menampilkan data dan membuatnya dapat diakses.

Penulis Lepas

Des 2022 - Nov 2023

Menulis opini pribadi melalui artikel tentang teknologi terbaru dan beberapa kali melakukan liputan langsung ke acara berkaitan dengan teknologi.

Organisasi dan Komunitas

• Google Developer Student Club

Member

2023 - Sekarang

• Himpunan Mahasiswa Informatika

Kepala Departemen Komunikasi dan Informasi 2023 - Sekarang

• Forum Organisasi Siswa Tangerang Selatan

Kepala Divisi Kepemimpinan Politik dan Bela Negara 2020 - 2021

• OSIS SMK Letris Indonesia

Ketua OSIS

2020 - 2021

Course & Sertifikat

Dicoding Indonesia

- Belajar Dasar Structured Query Language (SQL)
- Memulai Dasar Pemrograman untuk Menjadi Pengembang Software
- Belajar Dasar Manajemen ProyeK

Cisco Networking Academy

- Introduction to Cybersecurity
- Cybersecurity Essentials

• Lembaga Sertifikasi Profesi Teknologi Digital

- Junior Web Developer

Pendidikan

Univ. Pembangunan Jaya S1 Informatika 2022 - Sekarang

SMK Letris Indonesia 2 Rekayasa Perangkat Lunak 2019 - 2022

Kemampuan

- Basic Programming
- Basic SQL
- Basic DBMS
- Project Management
- Basic Front-End Web
- Writing

Pemrograman

HTML, CSS ______ C, Java, PHP, JavaScript Python, Dart

Tools

- Visual Studio Code
- Intellij IDEA
- PyCharm
- Adobe Illustrator

Volunteer

Liaison Officer Lomba Debat Bahasa Indonesia

Mentor Mahasiswa Baru Univ. Pembangunan Jaya

Ketua Komite Buku Tahunan Sekolah SMK Letris Indonesia 2 2022

Portfolio

github.com/jnzega/PBO-UPJ-2023-1 github.com/jnzega/DAA-UPJ-2023-1 github.com/jnzega/ujikom-letris-2 github.com/jnzega/prakergo